【裁判字號】    92,簡抗,3
【裁判日期】    920312
【裁判案由】    侵權行為損害賠償
【裁判全文】
臺灣板橋地方法院民事裁定  九十二年度簡抗字第三號
    抗  告  人  乙○○
    相  對  人  甲○○
右抗告人因與相對人間請求侵權行為損害賠償事件，抗告人對於中華民國
九十一年十一月二十二日本院板橋簡易庭所為之裁定︵九十一年度板簡字第一七六六
號︶提起抗告，本院裁定如左：
    主      文
抗告駁回。
抗告費用由抗告人負擔。
    理      由
一、抗告意旨略以：原審於九十一年十月二十四日命抗告人補繳裁判費之裁定，並非
    由抗告人本人親收或簽名，而是抗告人之母親代收，因母親高齡八十餘歲，記性
    不佳，又不識字，故代收之後，根本不知將放於何處，無法找出，抗告人因未能
    依限繳納第二審裁判費，而遭原審裁定駁回上訴，惟抗告人不願就此放棄上訴機
    會等語。
二、按送達於應受送達人之住居所、事務所或營業所行之。條送達於住居所、事務所
    或營業所不獲會晤應受送達人者，得將文書付與有辨別事理能力之同居人或受僱
    人。民事訴訟法第一百三十六條第一項前段、第一百三十七條第一項分別定有明
    文。經查本件抗告人於原審起訴時，起訴狀上記載之住居所地址為新竹市○○路
    ○段六八三巷二號，原審民國九十一年七月二十五日之調解通知書及九十一年九
    月二十三日之宣示判決筆錄均係向抗告人陳報之上開地址送達，送達證書上均有
    抗告人本人之簽名或印章，且抗告人亦於九十一年七月二十五日之調解程序到場
    ，並對原審之判決提出上訴，此有原審卷內之起訴狀、送達證書、調解筆錄及民
    事上訴狀可憑，足見抗告人曾多次於上開地址收受原審送達訴訟文書並據而為相
    關之訴訟行為。
三、原審於九十一年十月二十四日裁定命抗告人補繳第二審裁判費，亦係向抗告人陳
    報之上開地址送達，送達證書記載送達方式係將文書交予應受送達人本人，並蓋
    有抗告人本人之印章，此亦有該次之送達證書附卷為證，且該印章核與抗告人之
    前收受原審調解通知書及原審宣示判決筆錄之送達證書上所蓋印章，經以肉眼觀
    察，亦屬相符，故原審命補費之裁定，堪認已合法送達於抗告人。抗告意旨稱原
    審補費之裁定係由抗告人之母代收云云，與送達證書上之記載不符，已嫌無據；
    況縱係由抗告人之母親代收，依前揭民事訴訟法第一百三十七條之規定，送達亦
    屬合法。茲抗告人既未依限補繳第二審裁判費，原審因而於九十一年十一月二十
    二日裁定駁回抗告人之上訴，於法並無何違誤之處。抗告人提起本件抗告，難認
    為有理由，應予駁回。
四、依民事訴訟法第四百三十六條之一第三項、第四百九十二條、第九十五條、第七
    十八條，裁定如主文。
中      華      民      國    九十二    年      三      月     十二     日
                                    臺灣板橋地方法院民事第三庭
~B審判長法官  黃麟倫
~B法      官  陳映如
~B法      官  許月珍
右為正本係照原本作成
不得抗告
中      華      民      國    九十二    年      三      月     十三     日
~B法院書記官  劉昌明


司法院資訊處製作；財團法人民間司法改革基金會備份。
